臺灣士林地方法院民事判決
111年度再易字第3號
再審原告    葉小青  

再審被告    聯安保全股份有限公司

兼
法定代理人  李偉鳴  
上列當事人間請求損害賠償事件，再審原告對於民國111年1月10
日本院110年度再易字第18號確定判決提起再審之訴，本院判決
如下：
　　主    文
再審之訴駁回。
再審訴訟費用由再審原告負擔。
　　事    實
一、按「再審之訴，應於三十日之不變期間內提起。前項期間，
    自判決確定時起算，判決於送達前確定者，自送達時起算；
    其再審之理由發生或知悉在後者，均自知悉時起算。」，民
    事訴訟法第500條第1項、第2項本文定有明文。查本院110年
    度再易字第18號判決（下稱原確定判決）係於民國111年1月
    14日寄存送達再審原告，則再審原告於同年2月14日就原確
    定判決提起本件再審之訴，未逾30日之法定不變期間，應屬
    合法。
二、再審原告主張：伊前提起再審之訴主張本院109年度再易字
    第11號確定判決（下稱前確定判決）未依民事訴訟法第196
    條第1項認定再審被告聯安保全股份有限公司（下稱聯安公
    司）自認，然原確定判決並未據以判決，消極不適用民事訴
    訟法第196條第1項。又原確定判決認前確定判決以伊申請狀
    所載為小前提，進而適用法律，不包括事實認定，所以當然
    不違背經驗及論理法則，但是沒有認定拿什麼作為小前提進
    而適用法律，原確定判決弄錯事實認定，違反法學知識，有
    不適用同法第222條第3項之情形。原確定判決認前確定判決
    引用最高法院69年度台聲字第123號裁定只是讓判決理由更
    加完備，並無違反法院組織法第57條之1規定，此部分有不
    適用民事訴訟法第226條第3項之情形。原確定判決認前確定
    判決顯無民事訴訟法第388條所定訴外裁判之情形，不知道
    理由為何，不適用同法第226條第4項之規定，有同法第496
    條第1項第1款適用法規顯有錯誤之再審事由等語。並聲明：
    ⒈原確定判決廢棄；⒉再審被告應給付原告新臺幣10萬5,000
    元，及自107年11月1日起至清償日止，年利率5％之利息；⒊
    所有前審及本件訴訟費用應由被告負擔。
三、經查：
　㈠再審原告前就本院108年度簡上字第3號確定判決提起再審之
    訴，經本院以108年度再易字第17號判決駁回；再審原告就1
    08年度再易字第17號確定判決提起再審之訴，經本院以前確
    定判決駁回；再審原告再就前確定判決提起再審之訴，經本
    院以原確定判決駁回；再審原告復就原確定判決提起本件再
    審之訴，合先敘明。 
　㈡按「再審之訴，法院認無再審理由，判決駁回後，不得以同
    一事由，對於原確定判決或駁回再審之訴之確定判決，更行
    提起再審之訴。」，民事訴訟法第498條之1定有明文。查再
    審原告前就前確定判決提起再審之訴，主張前確定判決認再
    審被告聯安公司於108年度再易字第17號言詞辯論程序中無
    自認之意思，違反民事訴訟法第196條之規定，另主張前確
    定判決認其主張係對本院108年度簡上字第3號確定判決表示
    不服，並非對108年度再易字第17號確定判決表示不服，違
    反民事訴訟法第222條第3項等語，經原確定判決認無理由，
    有原確定判決在卷可按（見本院卷第24-26頁），再審原告
    再以同一事由，主張原確定判決未適用民事訴訟法第196條
    第1項、第222條第3項，對原確定判決更行提起本件再審之
    訴，依上開規定，自更難認其此部分再審之訴為合法，應予
    駁回。
　㈢又按民事訴訟法第496條第1項第1款所謂適用法規顯有錯誤，
    係指確定判決所適用之法規，顯然不合於法律規定，或與司
    法院現尚有效之解釋，或本院尚有效之判例顯然違反，或消
    極的不適用法規，顯然影響判決者而言，不包括漏未斟酌證
    據、認定事實錯誤或判決不備理由等情形在內（最高法院10
    8年度台再字第2號民事判決意旨參照）。且按「再審之訴顯
    無再審理由者，得不經言詞辯論，以判決駁回之。」，民事
    訴訟法第502條第2項定有明文。查再審原告主張原確定判決
    認前確定判決引用最高法院69年度台聲字第123號裁定只是
    讓判決理由更加完備，並無違反法院組織法第57條之1規定
    ，此部分有不適用民事訴訟法第226條第3項之情形，且原確
    定判決認前確定判決顯無民事訴訟法第388條所定訴外裁判
    之情形，不知道理由為何，不適用民事訴訟法第226條第4項
    之規定等語，僅屬原確定判決是否不備理由之問題，依前揭
    說明，核與適用法規有無錯誤無涉，再審原告據以提起本件
    再審之訴，顯無理由，爰不經言詞辯論，逕以判決駁回。
四、據上論結，本件再審之訴為一部不合法，一部無理由，依民
    事訴訟法第78條，判決如主文。　 
中　　華　　民　　國　　111 　年　　8 　　月 　16 　　日
            民事第一庭  審判長法  官  蕭錫証
                              法  官  黃筠雅
　　　　　　　　　　　　　　  法  官  林宜靜
以上正本係照原本作成。
本件判決不得上訴。
中　　華　　民　　國　　111 　年　　8 　　月 　16 　　日
                              書記官  鍾堯任